【裁判字號】    95,中簡上,82
【裁判日期】    950227
【裁判案由】    侵占
【裁判全文】
臺灣臺中地方法院刑事判決  95年度中簡上字第82號
上  訴  人  臺灣臺中地方法院檢察署檢察官
被      告  甲○○
                      14號
                    （另案於臺灣臺中監獄執行中）
上列上訴人因被告侵占案件，不服臺灣臺中地方法院臺中簡易庭
九十四年度中簡字第二九三二號中華民國九十四年十二月十四日
第一審簡易判決（聲請案號：臺灣臺中地方法院檢察署九十四年
度偵字第一六○二八號），提起上訴，本院判決如下：
    主    文
原判決撤銷。
甲○○意圖為自己不法之所有，而侵占離本人所持有之物，處罰
金貳仟元，如易服勞役，以佰元折算壹日。
    犯罪事實
一、甲○○前因施用毒品案件，經本院以九十年度訴字第一一一
    二號、九十年度易字第一八七一號分別判處有期徒刑十月、
    三月確定，經合併定應執行刑為有期徒刑一年，於民國九十
    二年八月六日縮短刑期執行完畢。詎仍不知警惕，於九十四
    年六月底至七月初間之某日，在臺中市○○路近崇德路附近
    路邊水溝，發現離本人持有之機車車牌一面（牌照號碼ＧＲ
    Ｂ—四九二號，原懸掛在乙○○所有重型機車上，於九十四
    年六月七日十四時許，在臺中市南屯區○○○街與文山七街
    口，遭不詳之人連同機車竊走，以下稱系爭車牌），遭放置
    該地，竟意圖為自己不法之所有，加以侵占入己，旋將系爭
    車牌懸掛於不知情之高玉英所有之重型機車（牌照號碼ＯＱ
    Ｃ—五三三）上，並於九十四年七月一日十五時許，將上揭
    懸掛系爭車牌之重型機車出借不知情之楊志雄使用。嗣於九
    十四年七月三日十七時三十分許，楊志雄騎乘上開機車行經
    臺中縣潭子鄉○○路與勝利九街口，為警攔檢而查悉上情。
二、案經臺灣臺中地方法院檢察署檢察官自動檢舉偵查後聲請以
    簡易判決處刑。
    理    由
一、訊據被告甲○○對上揭犯行坦承不諱，核與證人楊志雄於警
    詢陳述：係自被告處借得懸掛系爭車牌之機車等語相符。復
    查：系爭車牌原懸掛在乙○○所有重型機車上，於九十四年
    六月七日十四時許，在臺中市南屯區○○○街與文山七街口
    ，遭不詳之人連同機車竊走一情，有證人巫明勳（乙○○之
    叔）之警詢筆錄、巫明勳出具之贓物認領保管單及車輛竊盜
    資料各乙份附卷可稽。從而，系爭車牌及所屬車輛失竊後，
    車主仍向警方報請失竊協尋一情，可知該車牌，物主尚有意
    取回持有，自非物主拋棄之物，應屬失竊致離本人所持有之
    物無訛。被告既知該車牌屬離本人所持有之物，竟未依法報
    請警察機關協尋車主，反於拾取後供己使用，其為自己不法
    之所有之意圖甚明，被告於本院中之自白應與事實相符。本
    件事證明確，被告侵占脫離物之犯行堪以認定。
二、核被告甲○○所為，係犯刑法第三百三十七條之侵占離本人
    所持有之物罪。原審予以論科，固非無見，惟被告前因施用
    毒品案件，經本院以九十年度訴字第一一一二號、九十年度
    易字第一八七一號分別判處有期徒刑十月、三月確定，經合
    併定應執行刑為有期徒刑一年，於九十二年八月六日縮短刑
    期執行完畢，固有臺灣高等法院被告全國前案紀錄表及臺灣
    臺中地方法院檢察署刑事資料查註資料表在卷可佐。然刑法
    上之累犯，係以行為人受徒刑之執行完畢，五年以內故意再
    犯有期徒刑以上之罪為要件，而本件被告所犯之侵占離本人
    所持有之物罪，為專科罰金之罪，並非有期徒刑以上之罪，
    原審認被告構成累犯，容有未恰，公訴人上訴意旨指摘及此
    ，為有理由，自應由本院將原判決撤銷改判。爰審酌被告犯
    罪之動機、目的及其於犯罪後坦承犯行，態度尚佳等一切情
    狀，量處如主文所示之刑，並諭知易服勞役之折算標準。
據上論斷，應依刑事訴訟法第四百五十五條之一第一項、第三項
、第三百六十九條第一項前段、第三百六十四條、第二百九十九
條第一項前段，刑法第三百三十七條、第四十二條第二項，罰金
罰鍰提高標準條例第一條前段、第二條，判決如主文。
本案經檢察官李斌到庭執行職務。
中    華    民    國    95    年    2     月    27    日
                  刑事第七庭   審判長法  官  許金樹
                                     法  官  郭德進
                                     法  官  張清洲
以上正本證明與原本無異。
本件不得上訴。
                                     書記官  沈筱玲
中    華    民    國    95    年    2     月    27    日
附錄本案論罪科刑法條全文
中華民國刑法第337條
 (侵占遺失物罪)
意圖為自己或第 3 人不法之所有，而侵占遺失物、漂流物或其他離本人所
持有之物者，處五百元以下罰金。


司法院資訊處製作；財團法人民間司法改革基金會備份。
